# 第二次转让丧失控制权后，之前与该公司抵消掉的内部交易怎么处理

提问人：zgkjsylt1 时间：2020-01-17 14:37:28
请问老师，A公司占b公司75%，第一年转让了25%，不丧失控制权，到了第二年又转让了40%股权，丧失了控制权，第二次转让丧失控制权后，之前与该公司抵消的内部交易怎么办，以前抵消的内部交易已经进入了未分配利润，这部分要怎么处理。贷未分配利润借对应科目吗？对应什么科目？为什么？

回答人：chenyiwei
参考：《计学撮要 2018 》之“问题3-2-33（关于处置子公司涉及的内部交易未实现损益的处理）”。